【裁判字號】    95,訴,464
【裁判日期】    950324
【裁判案由】    違反槍砲彈藥刀械管制條例
【裁判全文】
臺灣臺中地方法院刑事判決               95年度訴字第464號
公  訴  人  臺灣臺中地方法院檢察署檢察官
被      告  甲○○
                    （現在臺灣臺中監獄執行中）
上列被告因違反槍砲彈藥刀械管制條例案件，經檢察官提起公訴
（94年度偵字第18173號），被告於本院行準備程序時就被訴事
實為有罪之陳述，經受命法官聽取當事人意見後，由本院合議庭
裁定以簡式審判程序審理，判決如下：
    主    文
甲○○未經許可，寄藏子彈，累犯，處有期徒刑壹年貳月，併科
罰金新臺幣壹拾萬元，罰金如易服勞役，以新臺幣玖佰元即銀元
參佰元折算壹日。扣案之土造子彈柒顆及制式霰彈壹顆均沒收。
    犯罪事實
一、甲○○前曾於民國八十三、八十四年間，因恐嚇、違反麻醉
    藥品管理條例、肅清煙毒條例及妨害兵役治罪條例等案件，
    經法院先後判處有期徒刑五月、六月、三年及二月，定應執
    行刑有期徒刑三年九月確定，入監服刑後於八十五年四月十
    二日假釋出獄；又於八十六年間因違反槍砲彈藥刀械管制條
    例案件，經法院判處有期徒刑二年，刑後強制工作三年確定
    ，刑期部分自八十七年四月十八日入監服刑，上開假釋案復
    遭撤銷，餘殘刑有期徒刑二年又七日，接續上開案件後執行
    至八十九年一月二十六日再度假釋出獄；嗣該假釋案復因案
    遭撤銷，餘殘刑有期徒刑一年五月又九日，自九十一年六月
    二十八日起入監服刑，至九十二年八月三十一日縮短刑期執
    行完畢，於九十二年九月一日出監。詎仍不知悔改，明知具
    殺傷力之子彈乃槍砲彈藥刀械管制條例管制之違禁物品，未
    經許可，不得寄藏，竟於九十四年六月十五日晚上，在其位
    於臺中縣沙鹿鎮○○路九十三巷三十三號二樓二０二室居處
    ，受蔡寶宗所託，代為保管具有殺傷力之土造子彈十顆及制
    式霰彈一顆，經甲○○允諾後，而未經許可，予以寄藏。嗣
    於九十四年六月十六日上午十時零五分許，警方持本院核發
    之搜索票前往甲○○上開居處查獲，當場並扣得上開土造子
    彈十顆（其中三顆業經擊解射擊完畢），及制式霰彈一顆。
二、案經彰化縣警察局彰化分局報請臺灣臺中地方法院檢察署檢
    察官偵查起訴。
    理    由
一、訊據被告甲○○對於上開犯罪事實均坦承不諱，復有當場在
    其居處扣得之土造子彈十顆、制式霰彈一顆及現場照片三幀
    在卷可資佐證，而將上開子彈送鑑定結果，該十顆子彈均屬
    土造子彈，原十一顆經採樣四顆試射結果，其中三顆可擊發
    ，認具殺傷力，一顆無法擊發，認不具殺傷力；送件制式霰
    彈一顆，認係１２ＧＡＵＧＥ制式霰彈，認具殺傷力等節，
    亦有內政部警政署刑事警察局九十四年八月十五日刑鑑字第
    ０九四００九八五九九號槍彈鑑定書一份在卷可參，足見被
    告前開自白確與事實相符。本件事證業臻明確，被告犯行至
    堪認定。
二、核被告所為，係犯槍砲彈藥刀械管制條例第十二條第四項之
    未經許可，寄藏子彈罪。又被告前曾於八十三、八十四年間
    ，因恐嚇、違反麻醉藥品管理條例、肅清煙毒條例及妨害兵
    役治罪條例等案件，經法院先後判處有期徒刑五月、六月、
    三年及二月，定應執行刑有期徒刑三年九月確定，入監服刑
    後於八十五年四月十二日假釋出獄；又於八十六年間因違反
    槍砲彈藥刀械管制條例案件，經法院判處有期徒刑二年，刑
    後強制工作三年確定，刑期部分自八十七年四月十八日入監
    服刑，上開假釋案復遭撤銷，餘殘刑有期徒刑二年又七日，
    接續上開案件後執行至八十九年一月二十六日再度假釋出獄
    ；嗣該假釋案復因案遭撤銷，餘殘刑有期徒刑一年五月又九
    日，自九十一年六月二十八日起入監服刑，至九十二年八月
    三十一日縮短刑期執行完畢，於九十二年九月一日出監等節
    ，有臺灣高等法院被告前案紀錄表一紙附卷可參，其於前案
    執行完畢後五年內再犯本案有期徒刑以上之罪，為累犯，依
    刑法第四十七條規定加重其刑。爰審酌被告前已有槍砲犯行
    ，當知持有子彈對於社會危害甚深，竟在明知蔡寶宗所託付
    之子彈具殺傷力之情況下，仍允諾代為無償保管，誠屬不該
    ，惟考以被告於犯後尚能坦承犯行無誤，尚未持扣案子彈為
    其他非法行為等一切情狀，量處如主文所示之刑，並就罰金
    部分諭知易服勞役之折算標準。至扣案之土造子彈七顆及制
    式霰彈一顆，均為違禁物，均依刑法第三十八條第一項第一
    款規定諭知沒收。另業已擊解射擊完畢之子彈三顆，已非違
    禁物，不予宣告沒收，附予敘明。
據上論斷，應依刑事訴訟法第二百九十九條第一項前段、第二百
七十三條之一第一項，槍砲彈藥刀械管制條例第十二條第四項，
刑法第十一條前段、第四十七條、第四十二條第二項、第三十八
條第一項第一款，罰金罰鍰提高標準條例第二條，判決如主文。
中    華    民    國    95    年    3    月    24    日
                  刑事第三庭    法  官  賴妙雲
上正本證明與原本無異。
如不服本判決，應於送達後十日內向本院提出上訴狀（須附繕
本），上訴於台灣高等法院台中分院。
                                書記官  孫曉鳳
中    華    民    國    95    年    3    月    24    日
附錄論罪科刑法條
槍砲彈藥刀械管制條例第十二條第四項
第 12 條    未經許可，製造、販賣或運輸子彈者，處一年以上
            七年以下有期徒刑，併科新台幣五百萬元以下罰金
            。
            未經許可，轉讓、出租或出借子彈者，處六月以上
            五年以下有期徒刑，併科新台幣三百萬元以下罰金
            。
            意圖供自己或他人犯罪之用，而犯前二項之罪者，
            處三年以上十年以下有期徒刑，併科新台幣七百萬
            元以下罰金。
            未經許可，持有、寄藏或意圖販賣而陳列子彈者，
            處五年以下有期徒刑，併科新台幣三百萬元以下罰
            金。
            第一項至第三項之未遂犯罰之。


司法院資訊處製作；財團法人民間司法改革基金會備份。
